# Aorist front vowels, consonant stem
^көр<v><tv><aor><p1><sg>$
^көр<v><tv><aor><p2><sg>$
^көр<v><tv><aor><p3><sg>$
^көр<v><tv><aor><p1><pl>$
^көр<v><tv><aor><p2><pl>$
^көр<v><tv><aor><p3><pl>$
# Aorist negative back vowels, consonant stem
^олор<v><iv><neg><aor><p1><sg>$
^олор<v><iv><neg><aor><p2><sg>$
^олор<v><iv><neg><aor><p3><sg>$
^олор<v><iv><neg><aor><p1><pl>$
^олор<v><iv><neg><aor><p2><pl>$
^олор<v><iv><neg><aor><p3><pl>$
# Aorist back vowels, consonant stem
^олор<v><iv><aor><p1><sg>$
^олор<v><iv><aor><p2><sg>$
^олор<v><iv><aor><p3><sg>$
^олор<v><iv><aor><p1><pl>$
^олор<v><iv><aor><p2><pl>$
^олор<v><iv><aor><p3><pl>$
# Aorist front vowel, vowel stem
^диэ<v><tv><aor><p1><sg>$
^диэ<v><tv><aor><p2><sg>$
^диэ<v><tv><aor><p3><sg>$
^диэ<v><tv><aor><p3><pl>$
# Aorist negative front vowel, vowel stem
^диэ<v><tv><neg><aor><p3><sg>$
# Aorist back vowel, vowel stem
^сатаа<v><tv><aor><p1><sg>$
^сатаа<v><tv><aor><p3><sg>$
^сатаа<v><tv><aor><p3><pl>$
# Aorist round vowel stems
^төрөө<v><iv><aor><p3><sg>$
^өйдөө<v><tv><aor><p3><sg>$
^өйдөө<v><tv><aor><p3><pl>$
^холоо<v><iv><aor><p3><sg>$
# Aorist round + unround vowel stems
^үөскээ<v><iv><aor><p3><sg>$
^туораа<v><iv><aor><p3><sg>$
^бултаа<v><tv><aor><p3><sg>$
# Aorist negative back vowel, vowel stem
^сатаа<v><tv><neg><aor><p3><sg>$
# Verbs with epenthetic vowel and no additional alternations
^умун<v><tv><aor><p3><sg>$
^умун<v><tv><ifi><p1><sg>$
^төнүн<v><iv><aor><p3><sg>$
^төнүн<v><iv><ifi><p1><sg>$
# Verbs with epenthetic vowel and simple desonorisation or assimilation issues
^үтүгүн<v><tv><aor><p3><sg>$
^үтүгүн<v><tv><ifi><p1><sg>$
^эбилин<v><iv><aor><p3><sg>$
^эбилин<v><iv><ifi><p1><sg>$
^сайын<v><iv><aor><p3><sg>$
^сайын<v><iv><ifi><p1><sg>$
^бэрилин<v><iv><aor><p3><sg>$
^бэрилин<v><iv><ifi><p1><sg>$
^иһилин<v><iv><aor><p3><sg>$
^иһилин<v><iv><ifi><p1><sg>$
^талылын<v><iv><aor><p3><sg>$
^талылын<v><iv><ifi><p1><sg>$
^кытын<v><iv><aor><p3><sg>$
^кытын<v><iv><ifi><p1><sg>$
# Verbs with epenthetic vowel and с/һ alternation
^уһун<v><iv><aor><p3><sg>$
^уһун<v><iv><ifi><p1><sg>$
^иһит<v><tv><aor><p3><sg>$
^иһит<v><tv><aor><p3><pl>$
^иһит<v><tv><ifi><p1><sg>$
^сыһын<v><iv><aor><p3><sg>$
^сыһын<v><iv><ifi><p1><sg>$
# Verbs with epenthetic vowel and х/ҕ alternation
^таҕыс<v><iv><aor><p3><sg>$
^таҕыс<v><iv><ifi><p1><sg>$
^таҕыс<v><iv><past><p3><sg>$
^оҕус<v><tv><aor><p3><sg>$
^оҕус<v><tv><ifi><p1><sg>$
^араҕыс<v><iv><aor><p3><sg>$
^араҕыс<v><iv><ifi><p1><sg>$
# Verbs with epenthetic vowel and р/л alternation
^сырыт<v><iv><aor><p3><sg>$
^сырыт<v><iv><ifi><p1><sg>$
^ыарый<v><iv><aor><p3><sg>$
^ыарый<v><iv><ifi><p1><sg>$
# Verbs with voicing of final coronals
^орт<v><iv><aor><p3><sg>$
^орт<v><iv><ifi><p1><sg>$
^орт<v><iv><ifi><p3><sg>$
^тарт<v><tv><aor><p3><sg>$
^тарт<v><tv><ifi><p1><sg>$
^тарт<v><tv><ifi><p3><sg>$
^тириэрт<v><tv><aor><p3><sg>$
^тириэрт<v><tv><ifi><p1><sg>$
^тириэрт<v><tv><ifi><p3><sg>$
